【裁判字號】    99,抗,87
【裁判日期】    990421
【裁判案由】    本票裁定
【裁判全文】
臺灣臺中地方法院民事裁定                99年度抗字第87號
抗  告  人  乙○○
相  對  人  台新國際商業銀行股份有限公司
法定代理人  甲○○
上列當事人間聲請本票准許強制執行事件，抗告人對於中華民國
99年3月16日本院簡易庭所為之裁定（99年度司票字第1384號）
提起抗告，本院合議庭裁定如下：
    主  文
抗告駁回。
抗告程序費用新臺幣壹仟元由抗告人負擔。
    理  由
一、按本票執票人，依票據法第123條規定，聲請法院裁定許可
    對發票人強制執行，係屬非訟事件，此項聲請之裁定，及抗
    告法院之裁定，僅依非訟事件程序，以審查強制執行許可與
    否，並無確定實體上法律關係存否之效力，法院僅就本票形
    式上之要件是否具備予以審查，即為已足，至於當事人間實
    體上之爭執，應循訴訟程序以資解決，要非非訟裁定法院所
    得審酌，此有最高法院56年台抗字第714號、57年台抗字第
    76號判例可資參照。
二、本件相對人主張：伊執有抗告人於民國94年9月28日與陳永
    彬共同簽發，到期日99年1月5日、內載金額新台幣（下同）
    61萬元，免除作成拒絕證書之本票1紙，詎屆期提示未獲清
    償，依票據法第123條規定聲請裁定許可強制執行等情，已
    據提出本票1紙為證。原裁定予以准許，於法並無不合。
三、抗告意旨略以：抗告人於94年10月下旬至中部汽車股份有限
    公司大雅營業所與售車人員陳永彬接觸，陳永彬習慣寫小紙
    條並陳稱年底促銷每台折扣8至12萬元，只要繳1萬元定金，
    有60期每期9,613元貸款（含丙式保險），發票金額為579,
    000元，本票金額也只有61萬元，這二年多來，抗告人一直
    向相對人反應，相對人持有之那一份合約書係偽造，不是抗
    告人之筆跡及印章，最後只好遲繳，讓司法還原真理，相對
    人執行金額不符，實際剩下10期96,130元等語，並請求廢棄
    原裁定。
四、經查，抗告人主張其於94年10月下旬至中部汽車股份有限公
    司大雅營業所與售車人員陳永彬接觸，陳永彬陳稱年底促銷
    每台折扣8至12萬元，只要繳1萬元定金，有60期每期9,613
    元貸款，發票金額為579,000元，相對人持有之合約書係偽
    造，不是抗告人之筆跡及印章，相對人執行金額不符，實際
    剩下10期96,130元等情，係屬實體上之爭執，揆諸前揭說明
    ，應由抗告人另行提起訴訟，以資解決，本件非訟事件程序
    不得審究實體上之爭執。從而，本件抗告為無理由，應予駁
    回。
五、據上論結，本件抗告為無理由，依非訟事件法第46條、第21
    條第2項、第24條第1項，民事訴訟法第495條之1第1項、第
    449條第1項、第78條，裁定如主文。
中    華    民    國    99    年    4     月    21    日
                  民事第四庭審判長法  官  楊國精
                                  法  官  洪堯讚
                                  法  官  陳文燦
以上正本係照原本作成。
本件不得再抗告。
中    華    民    國    99    年    4     月    21    日
                                  書記官  林玉門

司法院資訊處製作；財團法人民間司法改革基金會備份。
